臺灣臺北地方法院民事裁定　　　　　　 100年度訴字第1306號
原　　　告　富邦資產管理股份有限公司
法定代理人　陳紹興
被　　　告　李秋玉
　　　　　　林明堂
上列當事人間清償借款事件本院裁定如下：
    主    文
本件移送臺灣士林地方法院。
    理    由
一、按訴訟，由被告住所地之法院管轄；共同訴訟之被告數人，
    其住所不在一法院管轄區域內者，各該住所在地之法院俱有
    管轄權；訴訟之全部或一部，法院認為無管轄權者，依原告
    聲請或依職權以裁定移送其管轄法院，民事訴訟法第一條第
    一項前段、第二十條前段、第二十八條第一項定有明文。
二、本件原告起訴主張：被告李秋玉於八十五年二月二日邀同被
    告林明堂為連帶保證人，與臺灣省合作金庫（於八十九年一
    月十二日改制公司組織，並變更名稱為合作金庫銀行股份有
    限公司，復變更名稱為合作金庫商業銀行股份有限公司，以
    下簡稱合作金庫）訂立借貸契約，約定由李秋玉向合作金庫
    借款三百零三萬元，借款期間自同日起至一０五年二月二日
    止，利息按合作金庫基本放款利率加碼年息百分之０‧八五
    機動計算，以一個月為一期，分二四０期依年金法平均攤還
    本金及利息，未按期攤繳本息，逾期在六個月以內，按放款
    利率百分之十，逾期超過六個月部分，按放款利率百分之二
    十計付違約金，嗣於八十五年二月二日變更利息按郵政儲金
    匯業局一年期定期儲蓄存款利率加百分之一機動計算。詎李
    秋玉僅攤還本息至八十九年三月二日止，即未依約清償，尚
    積欠二百九十二萬一千八百一十九元，及自同日起按週年利
    率百分之六‧三五計算之利息，以及自八十九年四月三日起
    算之違約金。合作金庫業於九十七年十二月五日將對被告之
    債權讓與該公司，爰依受讓之債權請求被告連帶如數給付。
三、本件被告李秋玉住所在新北市○○區○○路二段二二八巷三
    十一弄一二四號二樓，被告林明堂住所在新北市○○區○○
    路三五二號，此經原告起訴狀陳明在卷，核與本院職權查證
    結果一致，有司法院戶役政連結作業系統查詢單可稽，均不
    在本院管轄區域內，依民事訴訟法第一條前段、第二十條前
    段之規定，被告住所地臺灣士林地方法院、臺灣基隆地方法
    院俱有管轄權，茲原告向無管轄權之本院起訴，顯係違誤，
    爰依職權將本件移送於其一管轄法院即臺灣士林地方法院。
四、原告雖主張合作金庫與被告間就本件借款所生訴訟有定本院
    為第一審管轄法院之合意，但關於管轄法院之合意應以文書
    證之，民事訴訟法第二十四條第二項規定甚明，本件原告既
    未能提出是項文書，其關於合意以本院為第一審管轄法院之
    主張，即難採憑，併此敘明。
五、依民事訴訟法第二十八條第一項裁定如主文。
中    華    民    國   100    年    4     月    20    日
                    民事第一庭  法  官  洪文慧
以上正本係照原本作成。
如對本裁定抗告須於裁定送達後十日內向本院提出抗告狀，並繳
納抗告費新臺幣一千元。
中    華    民    國   100    年    4     月    20    日
                                書記官  林芝儀